臺灣高等法院高雄分院刑事判決　　96年度重上更(三)字第54號
上　訴　人
即　被　告　甲○○
　　　　　　　　　　（現於臺灣臺南監獄執行中）
選任辯護人　陳水聰律師
上　訴　人
即　被　告　乙○○
　　　　　　　　　　（現於臺灣臺南監獄執行中）
指定辯護人　本院公設辯護人李佩娟
上列上訴人因違反毒品危害防制條例案件，不服臺灣高雄地方法
院93年度重訴字第119 號中華民國94年6 月3 日第一審判決（起
訴案號：臺灣高雄地方法院檢察署93年度偵字第22355 號、第22
731 號、第22560 號、第22975 號），提起上訴，經判決後，由
最高法院第3次發回更審，本院判決如下：
    主  文
原判決關於甲○○、乙○○運輸第一級毒品及定執行刑部分，均
撤銷。
乙○○共同運輸第一級毒品，處有期徒刑柒年，褫奪公權陸年，
扣案如附表一所示之物，均沒收銷燬之，扣案如附表二所示之物
，均沒收。
甲○○共同運輸第一級毒品，處無期徒刑，褫奪公權終身，扣案
如附表一所示之物，均沒收銷燬之，扣案如附表二所示之物，均
沒收。
    事  實
一、乙○○、甲○○均明知海洛因係毒品危害防制條例第2 條第
    2 項第1 款所稱之第一級毒品，且經行政院依懲治走私條例
    規定公告列為管制進口之物品，竟分別與綽號「阿草」、「
    阿源」者之成年人共同基於運輸第一級毒品海洛因及私運管
    制物品進口之犯意聯絡，約定由「阿草」之人於事成後，支
    付乙○○新台幣（下同）78萬元之代價，委由乙○○以將第
    一級毒品海洛因夾藏在其經營之「鑫發傢具工廠」所出售之
    大板桌內，再以貨櫃運送之方式，將第一級毒品海洛因自大
    陸地區走私、運輸進入臺灣地區，再由「阿草」聯絡甲○○
    在臺灣地區取貨，先由大陸地區之「阿草」、「阿源」等人
    ，於93年10月底，將第一級毒品海洛因6 包，以黃色塑膠袋
    包裝後，將之夾藏置放於乙○○所有之編號WX-13 、WX-16
    號之木雕桌面傢俱內，連同其餘木刻佛像、茶盤、石雕香爐
    等40件物品裝填於萬航海運公司所有之編號WHLU/0000000號
    貨櫃內，再透過不知情之陳淑貞委託亦不知情之「龍顯報關
    行」承辦人員，以臺灣地區「進億公司」欲進口寺廟佛像及
    其相關物品名義，將上開貨櫃1 只申報進口入台及辦理相關
    報關業務。上開貨櫃於93年11月4 日，自大陸地區廈門由萬
    海航運公司所屬之「齊春號」起運，經由香港，於同年月8
    日運抵高雄港第63號碼頭後，即由不知情之某貨運公司，將
    上開貨櫃轉運至由「大進公司」經營位在高雄市小港區之「
    林亞倉儲」。嗣因乙○○93年11月3 日下午3 時25分許，經
    行政院海岸巡防署南部地區巡防局高雄市機動查緝隊（下稱
    高雄市機動查緝隊），在台南縣新化鎮國道三號交流道下之
    某「中油加油站」前，出示檢察官核發之拘票拘提乙○○，
    並將乙○○帶往「高雄市機動查緝隊」後，乙○○在有犯罪
    偵查權限公務員知悉該批走私海洛因犯罪行為前，向承辦警
    察自首犯運輸第一級毒品海洛因罪，並接受裁判。因而於93
    年11月8 日下午5 時許，為警察人員及海岸查緝隊人員會同
    乙○○、陳淑貞，在「林亞倉儲」內將上開貨櫃開櫃查獲，
    並在編號WX-13 、WX-16 號之木雕桌面傢具內查獲上述第一
    級毒品海洛因6包（驗後淨重1,961.9公克，空包裝重 86.52
    公克）。另經警循線於93年11月8 日中午12時許，拘提甲○
    ○到案。
二、案經海岸巡防署高雄市機動查緝隊、高雄縣政府警察局移送
    臺灣高雄地方法院檢察署檢察官偵查起訴。
    理  由
壹、證據能力部分：
一、按被告以外之人於審判外之陳述，雖不符刑事訴訟法第159
    條之1 至之4 等4 條之規定，而經當事人於審判程序同意作
    為證據，法院審酌該言詞陳述或書面陳述作成時之情況，認
    為適當者，亦得為證據；當事人、代理人或辯護人於法院調
    查證據時，知有刑事訴訟法第159 條第1 項不得為證據之情
    形，而未於言詞辯論終結前聲明異議者，視為有前項之同意
    ，同法第159 條之5 定有明文。本件證人陳淑貞於警詢中之
    陳述，其性質雖屬傳聞證據，惟其所為之警詢筆錄內容，業
    經本院審理時予以提示並告以要旨，且各經檢察官、辯護人
    及被告等人表示意見。當事人或辯護人已知上述筆錄乃傳聞
    證據，且均未於言詞辯論終結前對該等筆錄內容聲明異議，
    依上開規定，證人陳淑貞於警詢中之證言，應具有證據能力
    。
二、次按被告以外之人（包括證人、鑑定人、告訴人、被害人及
    共同被告等）於檢察事務官、司法警察官或司法警察調查中
    所為之陳述，與審判中不符時，其先前之陳述具有較可信之
    特別情況，且為證明犯罪事實存否所必要者，得為證據，刑
    事訴訟法第159 條之2 定有明文。所謂「前後陳述不符」之
    要件，應就前後階段之陳述進行整體判斷，以決定其間是否
    具有實質性差異，惟無須針對全部陳述作比較，陳述之一部
    分有不符，亦屬之。而所謂「較可信之特別情況」之情形，
    亦應就前後陳述時之各種外部情況進行比較，以資決定何者
    外部情況具有可信性。若陳述係在特別可信之情況下所為，
    則虛偽陳述之危險性即不高，雖係審判外陳述，或未經被告
    反對詰問，仍得承認其有證據能力。本件證人乙○○於警詢
    中證稱：93年11月8 日我帶同警方起出「阿草」寄給我之另
    一批以木製辦公家具名義申報入關之40件木雕品中之海洛因
    ；該批木雕品收件人「李先生」不知為何人，但該批物品如
    未被專案人員查獲，應該是我去提領貨品後再轉交給甲○○
    。該批海洛因是「阿草」走私來台要我運輸轉交給甲○○的
    ，所以我不知道是何人所有。該批海洛因如運輸給甲○○，
    是以每塊海洛因磚17萬元計酬，所以運輸成功，可以獲得78
    萬元，幫甲○○運輸海洛因只有被查獲這次等語（見高縣景
    刑警二字第093008號卷第20頁至第21頁），惟其於本院95年
    12月18日審理時結證稱：「（是否在93年10月底和阿草、阿
    源共同謀議要運輸海洛因？）沒有，那是運輸安非他命，海
    洛因的部分，是阿草曾經跟我說下一趟可能會運輸海洛因，
    但是時間並不確定，沒有告訴我數量，阿草沒有說將毒品交
    給何人，甲○○不知情。」、「（海洛因運輸後，運費由誰
    支出，運輸後，你可以獲得多少酬勞？）沒有說。」、「（
    當初有沒有提到給你的酬勞？）安非他命的部分有提到，海
    洛因的部分沒有提到。」等語（見本院上重更二卷第93頁至
    第96頁），則其於警詢中及法院審理時之供述已有前後陳述
    不符之情形，本院審酌證人即共同被告乙○○於警詢製作筆
    錄時，係因運輸第二級毒品甲基安非他命被查獲，而向高雄
    市機動查緝隊之承辦警員自首犯運輸第一級毒品海洛因罪，
    而供出上開運輸第一級毒品海洛因之犯行，證人乙○○於製
    作警詢筆錄時，警方對於其運輸第一級毒品之犯行尚不知悉
    ，自無誘導訊問之虞，且其係自首，當係依其之自由意識而
    為陳述，又相距案發日較近，當時記憶自較深刻，可立即反
    應所知，不致因時隔日久而遺忘案情；較無來自被告同庭在
    場之壓力，而出於不想生事之指證，或故為迴護被告，而事
    後串謀之可能，甚而恐因其警詢所述將導致本身所涉他案受
    有刑事訴追之虞。綜此以觀，其於警詢中所為之陳述，客觀
    上應具有較可信之特別情況，且亦為證明犯罪事實存否所必
    要，依上揭規定，其於警詢中之證言自有證據能力。
貳、實體方面：
一、訊據上訴人即被告（下稱被告）甲○○矢口否認有何共同運
    輸第一級毒品之犯行，辯稱：我在大陸向「阿源」、「阿草
    」購買海洛因，等他們委託乙○○進口入臺灣後，我才向乙
    ○○取貨，我沒有參與運輸行為云云；上訴人即被告（下稱
    被告）乙○○則供承其有參與運輸第一級毒品海洛因犯行，
    惟以其在93年11月3 日下午3 時25分許，經高雄市機動查緝
    隊拘提到案後，即將該運輸第一級毒品海洛因之情資告知高
    雄市機動查緝隊，當時該第一級毒品海洛因還沒裝載起運，
    讓警方得以查獲本件走私之第一級毒品海洛因，應屬中止未
    遂犯云云為辯。
二、經查：
（一）萬海航運公司所有之編號WHLU/0000000號貨櫃，係裝載不
      知情之陳淑貞在大陸地區所購得佛教、法器等物（以進億
      公司名義進口），欲運回臺灣，並於93年11月3 日，在大
      陸地區廈門裝櫃時，遭人將其內裝運藏有第一級毒品海洛
      因6 包之木雕桌面傢俱（編號WX-13 、WX-16） 藏置在內
      ，利用不知情之萬海航運公司所屬之「齊春號」貨輪，於
      93年11月4 日，自大陸地區廈門啟程後經由香港，於同年
      11月8 日抵達高雄港碼頭之事實，為證人陳淑貞在警詢中
      陳述明確（見警卷(二)第51頁至第52頁），復有財政部高雄
      關稅局上開函文暨所附之進口報單（見原審卷第135 頁至
      151 頁）及法務部調查局93年12月28日之調科壹字第2200
      18671 號鑑定通知書（見原審卷第133 頁）及萬海航運股
      份有限公司94年8 月10日萬海94（高業）字第017 號函、
      95年3 月9 日萬海95（高業）字第011 號函可參（見本院
      上重訴卷第111 頁、第116 頁）。
（二）被告乙○○於警詢時供稱：「93年11月8 日我帶同警方起
      出「阿草」寄給我之另一批以木製辦公家具名義申報入關
      之40件木雕品中之海洛因；該批木雕品收件人「李先生」
      不知為何人，但該批物品如未被專案人員查獲，應該是我
      去提領貨品後再轉交給甲○○。該批海洛因是『阿草』走
      私來台要我運輸轉交給甲○○的，所以我不知道是何人所
      有。該批海洛因如運輸給甲○○，是以每塊海洛因磚13萬
      元計酬，所以運輸成功，可以獲得78萬元，幫甲○○運輸
      海洛因只有被查獲這次等語（見高縣景刑警二字第093008
      號卷第20頁至第21頁），且其於原審94年5 月17日審理時
      結證稱：「本來阿草要我運輸19公斤安非他命，我當時怕
      數量多，我要阿草以兩次運輸。第一次運輸10公斤，第二
      次9 公斤。海洛因應該是第四次運輸。第一次是運輸鎂沙
      銅。接著才是運輸安非他命。」、「（第二次運輸海洛因
      部分，你帶警察去，是誰說要運輸臺灣的？）也是阿草負
      責大陸運輸。是阿草要我在臺灣等電話，要我把貨交給甲
      ○○。這部份沒有請陳川枝幫忙。」、「（這些運輸費用
      都是阿草給你？）是的，都是我與阿草算的。」、「（運
      輸海洛因的費用，阿草有無給你錢？）沒有。因為要把貨
      交給甲○○才會給錢。」、「（運輸海洛因的數量？）我
      不知道，好像是六塊。」、「（是否知道11月8 日那批貨
      確定是海洛因，才對海巡署說？）我知道其中一趟是海洛
      因，但不確定11月8 日這趟就是海洛因。」等語（見原審
      卷第310 頁至第313 頁），足見被告乙○○早已知悉「阿
      草」該次委託其運輸之物，為第一級毒品海洛因甚明。
（三）檢察官依法對門號0000000000號行動電話核發通訊監察書
      （見警卷(二)第45頁，監察期間自93年10月25日起至同年11
      月23日止），該門號於93年11月4 日11時21分，被告甲○
      ○與大陸之「阿源」有所聯絡，在電話中「阿源」告知被
      告甲○○如下內容：後面這趟也曝光，要找一家不認識的
      貨運行去龜山拖貨櫃，去拖貨櫃時要繳運費及報「龔先生
      」（即乙○○），及「於領得貨櫃後找到塊空地放置」等
      語（見警卷(二)第38頁至第44頁），而被告甲○○對於上述
      行動電話係由其使用，且其與「阿源」之談話內容，即係
      討論變更海洛因由甲○○取貨等情並不爭執（見原審卷第
      110 頁），是由上述通話內容可知，被告甲○○可與「阿
      源」直接聯絡，並且於被告乙○○被警查獲後，仍與「阿
      源」討論如何領取上述裝有海洛因之貨櫃及善後事宜，若
      其僅係單純向「阿源」購買海洛因，且尚未交付價金，依
      常理，其於被告乙○○被警查獲後，其當另尋賣方購買海
      洛因，豈有在被告乙○○被逮捕之後，仍繼續與「阿源」
      聯絡，並討論如何處理上開海洛因？顯與常理有違，是其
      辯稱其僅為單純之買主，實有可疑。且被告乙○○於警詢
      時供稱：幫甲○○運輸海洛因只有被查獲這次等語（見高
      縣景刑警二字第093008號卷第21頁），故被告甲○○顯非
      僅為單純購買海洛因之買主，而應認其有參與自大陸地區
      共同運輸海洛因來台無訛。再參以，被告乙○○於警詢時
      復供稱：我總共幫甲○○運輸第二級毒品安非他命2 次，
      一趟9 公斤，一趟10公斤，合計共19公斤等語（見高縣景
      刑警二字第093008號卷第21頁），且被告乙○○與陳川枝
      及被告甲○○共同運輸第二級毒品犯行部分，亦經判決確
      定，有本院94年度上重訴字第13號判決及最高法院95年度
      台上字第38號判決各1 份在卷可按，則被告甲○○既有與
      被告乙○○共同運輸第二級毒品之犯行，依其2 人之合作
      模式觀之，益證被告甲○○顯非僅單純購買海洛因，而未
      與被告乙○○共同自大陸地區運輸海洛因來台。故被告乙
      ○○嗣於原審審理時翻異前詞改稱：甲○○是買主等語（
      見原審卷第313 頁），顯係事後串飾迴護之詞，不足採信
      。
（四）又被告乙○○雖辯稱：在93年11月4 日偵查中檢察官有同
      意其適用證人保護法等語，惟經本院前審勘驗當日錄音帶
      ，並無其所述情形，有勘驗筆錄可參（見本院上重訴卷第
      130 頁），且向承辦檢察官函查結果，也無被告所稱情形
      ，有臺灣高雄地方法院檢察署94年8 月17日函文在本院上
      重訴卷第124 頁可參，自難認其證人保護法之適用；又刑
      法第27條中止犯之減輕，以已著手於犯罪之實行，而因己
      意中止其結果之發生為限，本件上開第一級毒品海洛因既
      已運輸入境，被告乙○○另辯稱其行為係中止犯云云，亦
      非可採，併予敘明。
（五）綜上所述，被告甲○○、乙○○前開所辯，均係屬卸責之
      詞，不足採信，被告2人前開犯行均堪認定。
三、按毒品之運輸，只要已有毒品之認識，不問出於為自己或他
    人而運送，亦不分由國外輸入國內，或國內輸出國外，即在
    國內二區域間具有輸出或輸入作用之運送者，均屬之。又按
    海洛因屬於毒品危害防制條例第2 條第2 項第1 款所列之第
    一級毒品，且經行政院依懲治走私條例第2 條第4 項所公告
    之「懲治走私條例公告管制物品項目及其數額」列為甲項之
    (四)管制進出口物品。又自大陸地區私運物品進入臺灣地區，
    或自臺灣地區私運物品前往大陸地區者，以私運物品進口、
    出口論，懲治走私條例第12條定有明文。是核被告乙○○、
    甲○○，將第一級毒品海洛因自大陸地區運進我國國境，係
    犯毒品危害防制條例第4 條第1 項之運輸第一級毒品罪及懲
    治走私條例第12條、第2 條第1 項之私運管制物品進口罪。
    被告乙○○、甲○○與綽號「阿草」、「阿源」者之成年人
    彼此間，就上開犯行，互有犯意聯絡及行為分擔，皆為共同
    正犯。又被告乙○○、甲○○係以一行為而同時觸犯上開2
    罪名，為想像競合犯，均應依刑法第55條規定，從一重論以
    運輸第一級毒品罪。被告乙○○、甲○○共同非法持有第一
    級毒品海洛因之低度行為，均為其後運輸第一級毒品之高度
    行為吸收，不另論罪。又被告乙○○、甲○○利用不知情之
    陳淑貞、龍顯報關行人員、萬海航運公司人員、某貨運公司
    司機等，分別完成走私、運輸海洛因行為，係屬間接正犯。
    又被告乙○○係於93年11月3日下午3時25分許，經高雄市機
    動查緝隊拘提到案後，於警詢時在有偵查犯罪之公務員知悉
    犯罪前即將該運輸第一級毒品海洛因之情資告知高雄市機動
    查緝隊，經警方依被告乙○○供述詢問證人陳淑貞證稱：「
    我前來了解，並獲知嫌犯已將毒品海洛因放在我下禮拜的貨
    櫃內，如果真像嫌犯所述，我願意配合將該貨櫃號碼提供給
    專案小組查緝」等語（見警卷(一)第34頁），而於93年11月8
    日依證人陳淑貞提供之貨櫃號碼、裝箱清單查獲本件走私之
    第一級毒品海洛因等情，業據證人侯安泰於原審、本院前審
    審理時結證明確（見原審卷第295頁、本院上重更(一)卷第89
    頁至第91頁），復有被告乙○○之警詢筆錄在卷可證（見警
    卷(二)第8 頁），被告乙○○顯係於被發覺前，主動向警察自
    首犯行而接受裁判，而符合自首之要件。按行為後法律有變
    更者，適用行為時之法律。但行為後之法律有利於行為人者
    ，適用最有利於行為人之法律，刑法第2條第1項定有明文。
    茲因被告2人行為後，刑法於94年2月2日業經總統公布修正
    ，並於95年7月1日施行，其中關於刑法第62條、第64條、第
    65 條、第37條等規定均有修正，故本院就上開新舊法修正
    情形予以比較結果，因被告乙○○符合自首之規定，刑法修
    正前第62條規定自首為必減，但修正後改為得減，刑法第64
    條第2項修正前規定：「死刑減輕者，為無期徒刑，或為15
    年以下12年以上有期徒刑。」，修正後改為：「死刑減輕者
    ，為無期徒刑。」，刑法第65條第2項修正前規定：「無期
    徒刑減輕者，為7年以上有期徒刑。」，修正後改為：「無
    期徒刑減輕者，為20年以下15年以上有期徒刑。」，故認以
    修正前之規定較有利於被告乙○○，故應適用修正前刑法規
    定論處。被告乙○○應依修正前刑法第62條前段規定，減輕
    其刑；另共犯部分不論依修正前、後之刑法第28條，被告2
    人均構成共同正犯，對被告2人而言並無有利或不利之情形
    ，自無新舊法比較適用之問題，應逕適用修正後之新法。刑
    法第55條有關想像競合犯之規定，修正前規定：「一行為而
    觸犯數罪名者，從一重處斷」；修正後為：「一行為而觸犯
    數罪名者，從一重處斷。但不得科以較輕罪名所定最輕本刑
    以下之行」，惟新法第55條但書係科刑之限制，為法理之明
    文化，非屬法律之變更，故無新舊法比較適用之問題，亦應
    逕適用修正後之新法，併此敘明。又毒品危害防制條例第17
    條規定：犯第4條第1項之罪，供出毒品來源，因而破獲者，
    得減輕其刑，其立法意旨重在鼓勵具體供出其上游販毒者，
    俾資追查該毒梟前手及其上游毒品，以杜絕毒品之蔓延與氾
    濫為目的。倘未因其自白進而查獲毒梟前手或其上游毒品者
    ，自不得執此邀本條規定之寬減（最高法院92年台上字第
    2897 號判決參照）。本案被告乙○○於經警查獲運輸第二
    級毒品甲基安非他命後，雖依被告乙○○之供述而查獲第一
    級毒品海洛因，但警察僅依被告乙○○之供述查獲同案被告
    甲○○，被告甲○○與被告乙○○係共犯關係，並非該批毒
    品海洛因之「上游來源」，另被告乙○○所供之「阿源」、
    「阿草」等人，迄未經警破獲，且係共犯，顯與該條所稱「
    因而破獲」之要件不符，本院無從依毒品危害防制條例第17
    條第4項規定減輕其刑，併予敘明。
四、原審就被告甲○○、乙○○上開被訴運輸第一級毒品部分，
    以被告甲○○、乙○○罪證明確，因予以論罪科刑，固非無
    見；惟查：(一)檢察官就被告乙○○追加其運輸第一級毒品海
    洛因行為部分，雖係合法，但因其係於辯論時始為追加（見
    原審卷第331 頁），從而原審就該部分，自應於檢察官合法
    追加起訴後，依刑事訴訟法第287 條規定告知其權利，再行
    調查證據、訊問犯罪事實及辯論，始為合法，惟原審並未踐
    行上述訴訟程序，即辯論終結，其所踐行之訴訟程序自有不
    當。(二)本件之海洛因係大陸地區廈門走私來台，業如前述，
    原判決認係自香港地區走私來台，與事實不符，亦有未當。
    (三)本件裝運藏有第一級毒品海洛因6 包之「齊春號」貨輪，
    係於93年11月4 日，自大陸地區廈門地區起運，原判決竟記
    載於同年月5 日起運，亦有違誤。(四)被告2 人行為後，刑法
    於94年2 月2 日業經總統公布修正，並於95年7 月1 日施行
    ，其中關於刑法第62條、第64條、第65條、第37條等規定均
    有修正，原判決未及比較適用，尚有未洽。被告甲○○上訴
    意旨，否認犯罪，被告乙○○上訴意旨，以其係中止犯，一
    致指摘原判決此部分不當，雖均無理由；惟原判決既有上述
    不當之處，自應由本院將原判決關於被告甲○○及乙○○運
    輸第一級毒品及定執行刑部分，均予以撤銷改判；爰審酌被
    告甲○○、乙○○等人明知不法，仍以夾藏在木製品內之方
    式，利用不知情之運輸業者走私、運輸第一級毒品海洛因入
    境臺灣，如流入市面，勢將危害更多人之身體健康及社會秩
    序，對國家社會戕害甚鉅，且一次走私、運輸回台之毒品海
    洛因數量均屬龐大，對國家社會之危害至深且鉅，再被告甲
    ○○於審理中更極言否認，難認有悔意，被告乙○○犯後坦
    承部分犯行，並依其供述，而起出第一級毒品等一切情狀，
    分別量處乙○○有期徒刑7 年、甲○○無期徒刑。又依本件
    犯罪罪質，於國民健康及國家反毒成效有重大影響，認有宣
    告褫奪公權必要，而褫奪公權屬從刑，與主刑之宣告應一體
    適用，不容分割適用，依刑法第2 條第1 項之規定，本件既
    適用行為時之法律，則關於褫奪公權之規定，亦應適用行為
    時之法律，併依修正前刑法第37條第1 項、第2 項規定，分
    別宣告被告乙○○褫奪公權6 年，被告甲○○褫奪公權終身
    。如附表一所示之第一級毒品海洛因6 包（驗後淨重1,961.
    9 公克），係查獲之第一級毒品，不問屬於犯人與否，均依
    毒品危害防制條例第18條第1 項前段規定，宣告沒收銷燬之
    ，至鑑驗耗損之海洛因既已滅失，自無庸宣告沒收銷燬之。
    附表二編號2 所示之編號WX-13 、WX-16 號之木雕桌面各1
    張（含紙箱各1 只），分別係被告等人所有，供運輸第一級
    毒品海洛因所用之物，均依毒品危害防制條例第19條第1 項
    規定，併予宣告沒收。附表二編號1 所示之海洛因黃色包裝
    膠袋6 只，係被告等所有，且供運輸毒品所用之物，應依毒
    品危害防制條例第19條第1 項規定宣告沒收。至附表三編號
    1 至4 所示之物，雖分別係被告乙○○、甲○○及同案被告
    陳川枝所有，惟均無積極證據足資證明係其等用以聯絡運輸
    毒品所用之物，亦非違禁物，爰不併為沒收之諭知。附表三
    編號5 、6 所示之物，均與本件犯罪無直接關聯，均不併為
    沒收之諭知。
五、被告乙○○、甲○○運輸第二級毒品部分及同案被告陳川枝
    部分，業經判決確定，本院不另論列。
據上論結，應依刑事訴訟法第369 條第1 項前段、第364 條、第
299條第1項前段，毒品危害防制條例第4條第1項、第18條第1項
前段、第19條第1項，懲治走私條例第2條第1項、第11條、第12
條、刑法第11條、第2 條第1 項前段、第28條、第55條、修正前
刑法第62條前段、第64條第2 項、第65條第2 項、第37條第1 項
、第2 項，判決如主文。
本案經檢察官陳宗吟到庭執行職務。
中　　華　　民　　國　　96　　年　　9 　　月　　19　　日
                  刑事第九庭    審判長法  官  翁慶珍
                                      法  官  范惠瑩
                                      法  官  陳  箐
如不服本判決，應於判決送達後10日內向本院提出上訴狀，其未
敘述理由者並應於提出上訴狀後10日內向本院補提理由書（應附
繕本）。
中　　華　　民　　國　　96　　年　　9 　　月　　19　　日
                                      書記官  張宗芳
附錄本件判決論罪科刑法條：
毒品危害防制條例第4 條：
  製造、運輸、販賣第一級毒品者，處死刑或無期徒刑；處無期
  徒刑者，得併科新臺幣1000萬元以下罰金。
  製迼、運輸、販賣第二級毒品者，處無期徒刑或7 年以上有期
  徒刑，得併科新台幣700 百萬元以下罰金。
  製造、運輸、販賣第三級毒品者，處5 年以上有期徒刑，得併
  科新臺幣500 萬元以上罰金。
  製迼、運輸、販賣專供製迼或施用毒品之器具者，處1 年以上
  7年以下有期徒刑，得併科新臺幣100 百萬元以下罰金。
  前四項之未遂犯罰之。
附表一（93年11月8日扣案應沒收銷燬部分）：
┌──┬─────────────┬─────────────────┐
│編號│名稱                      │數                            量  │
├──┼─────────────┼─────────────────┤
│ 1  │第一級毒品海洛因          │6 包（淨重1961.9公克，純度40.88%  │
│    │                          │，純質淨重802.02公克）            │
└──┴─────────────┴─────────────────┘
附表二（93年11月8日扣案應沒收部分）：
┌──┬─────────────┬─────────────────┐
│編號│名稱                      │數                             量 │
├──┼─────────────┼─────────────────┤
│ 1  │第一級毒品海洛因黃色包裝膠│6只（係附表三之海洛因包裝袋）     │
│    │袋                        │                                  │
├──┼─────────────┼─────────────────┤
│ 2  │編號WX－13、16號木雕桌面  │共2張（均含紙箱共2只）            │
└──┴─────────────┴─────────────────┘
附表三（不併為沒收部分）：
┌──┬─────────────┬─────────────────┐
│編號│名稱                      │數                              量│
├──┼─────────────┼─────────────────┤
│ 1  │被告乙○○所有NOKIA 牌行動│1支                               │
│    │電話（手機序號000000000000│                                  │
│    │4139號）                  │                                  │
├──┼─────────────┼─────────────────┤
│ 2  │被告陳川枝所有NOKIA 手機（│1支                               │
│    │搭配門號000000000000號）  │                                  │
├──┼─────────────┼─────────────────┤
│ 3  │被告甲○○所有SAMSUN QMA牌│共2支                             │
│    │行動電話、MOTOROLLA 牌行動│                                  │
│    │電話                      │                                  │
├──┼─────────────┼─────────────────┤
│ 4  │被告甲○○所有SIM卡       │4張                               │
├──┼─────────────┼─────────────────┤
│ 5  │託運單                    │1紙                               │
├──┼─────────────┼─────────────────┤
│ 6  │台南區中小企業銀行國內匯款│1紙                               │
│    │申請書                    │                                  │
└──┴─────────────┴─────────────────┘
